臺灣桃園地方法院簡易刑事判決
                                    110年度審簡字第829號
公  訴  人  臺灣桃園地方檢察署檢察官
被      告  簡廷宏




上列被告因詐欺案件，經檢察官提起公訴（109 年度偵字第3034
1 號），被告於本院準備程序時自白犯罪（109 年度審易字第23
33號），本院合議庭裁定由受命法官獨任逕以簡易判決處刑如下
：
    主      文
簡廷宏犯詐欺取財罪，累犯，處有期徒刑參月，如易科罰金，以
新臺幣壹仟元折算壹日。
未扣案之犯罪所得新臺幣伍仟元沒收，於全部或一部不能沒收或
不宜執行沒收時，追徵其價額。
    事實及理由
一、本案犯罪事實及證據，除前科部分應補充為「簡廷宏前因詐
    欺案件，經本院以105 年度易字第622 號判處有期徒刑1 年
    1 月確定；再因詐欺案件，經本院以107 年度審簡字第51號
    判處有期徒刑4 月確定。上開罪刑，嗣經本院以107 年度聲
    字第1509號裁定應執行有期徒刑1 年4 月確定，入監執行後
    ，業於民國108 年1 月16日期滿執行完畢（於本案構成累犯
    ）。」；另證據部分補充「公路監理電子閘門車號查詢機車
    車籍」、「交通部公路總局新竹區監理所桃園監理站109 年
    10月14日竹監桃站字第1090318831號函暨檢送車號000-0000
    機車車籍查詢、車主歷史查詢及異動歷史查詢資料」及「被
    告簡廷宏於本院準備程序時之自白」外，其餘均引用起訴書
    之記載（如附件）。
二、論罪科刑：
  ㈠核被告所為，係犯刑法第339 條第1 項之詐欺取財罪。
  ㈡被告有上開犯罪事實欄一、補充所載之科刑及執行紀錄，有
    臺灣高等法院被告前案紀錄表在卷可考，其受徒刑之執行完
    畢，5 年以內故意再犯本案有期徒刑以上之罪，為累犯，且
    係一再犯同罪質之罪，足見其惡性及對刑罰反應力薄弱，應
    依刑法第47條第1 項規定，加重其最低本刑（司法院大法官
    會議釋字第775 號解釋意旨參照）。
㈢爰審酌被告不思以正當途徑獲取財物，為貪圖一己之利，竟佯
  稱有機車可以販賣，以此欺罔手法詐取財物，侵害告訴人財產
  法益，危害社會治安，所為殊無可取。惟念其犯後坦承犯行，
  足見其犯後態度尚可。再兼衡其素行、智識程度、犯罪之動機
  、目的、手段、本案所生危害輕重，其犯後坦承犯行、詐得之
  價值等一切情狀，量處如主文所示之刑，並諭知易科罰金之折
  算標準，以示懲儆。
三、沒收部分：
    被告所詐得現金新臺幣5,000 元之犯罪所得，被告自稱已與
    告訴人達成和解並已給付完畢，惟本院已多次催促被告提供
    相關和解資料及給付證明，至今被告仍尚未提出相關資料等
    情，有刑事請假暨聲請改期狀、本院辦理刑事案件電話查詢
    紀錄表、本院110 年11月8 日準備程序筆錄在卷可考。是故
    尚難認被告單一陳述，即認該犯罪所得已發還予告訴人，故
    應依刑法第38條之1 第1 項前段、第3 項規定，宣告沒收，
    於全部或一部不能沒收或不宜執行沒收時，追徵其價額。
四、應適用之法條：
    依刑事訴訟法第449 條第2 項、第3 項、第454 條第2 項、
    第450 條第1 項，刑法第339 條第1 項、第47條第1 項、第
    41條第1 項前段、第38條之1 第1 項前段、第3 項，刑法施
    行法第1 條之1 第1 項，逕以簡易判決處刑如主文。
五、如不服本判決，應於判決送達後20日內向本院提出上訴狀，
    上訴於本院合議庭。
中    華    民    國   111    年    1     月    11    日
                  刑事審查庭  法  官  呂曾達
以上正本證明與原本無異。
如不服本判決，應於判決送達後20日內向本院提出上訴狀（應附
繕本）。
　　　　　　　　　　　　　　　書記官　楊淨雲
中　　華　　民　　國　　111 　年　　1 　　月　　11　　日
附錄本案論罪科刑依據之法條：
中華民國刑法第339 條
意圖為自己或第三人不法之所有，以詐術使人將本人或第三人之
物交付者，處5 年以下有期徒刑、拘役或科或併科50萬元以下罰
金。
以前項方法得財產上不法之利益或使第三人得之者，亦同。
前二項之未遂犯罰之。
臺灣桃園地方檢察署檢察官起訴書
                                    109年度偵字第30341號
　　被　　　告　簡廷宏　男　33歲（民國00年0月00日生）
　　　　　　　　　　　　籍設桃園市○○區○○0街000號                             （桃園市○○區○○○○○0
　　　　　　　　　　　　居○○市○○區○○街00號
　　　　　　　　　　　　國民身分證統一編號：Z000000000號
上列被告因詐欺案件，已經偵查終結，認應提起公訴，茲將犯罪
事實及證據並所犯法條分敘如下：
　　　　犯罪事實
一、簡廷宏意圖為自己不法之所有，基於詐欺取財之犯意，於民
    國109年7月12日2時許在臺灣地區不詳地點，以通訊軟體FAC
    EBOOK暱稱「Hong Jean」向FACEBOOK暱稱「Yihuang Yeh」
    之葉益皇佯稱可以賣車號000-0000號普通重型機車給葉益皇
    ，致葉益皇陷於錯誤，後於同日21時31分許在桃園市○○區○○
    ○路000號與葉益皇簽立買賣契約，並交付新臺幣(下同)5,00
    0元之訂金予簡廷宏。嗣因簡廷宏遲未交付上開機車，葉益
    皇炲悉受騙並報警處理，始悉上情。
二、案經葉益皇訴由桃園市政府警察局桃園分局報告偵辦。
　　　　證據並所犯法條
一、上開犯罪事實業據被告簡廷宏於偵訊中坦承不諱，核與告訴
    人即證人葉益皇於偵訊中之證述相符，並有 FACEBOOK對話
    紀錄、買賣合約書在卷可證，足認被告自白與事實相符，堪
    予採信，是以，被告犯嫌洵堪認定。
二、核被告簡廷宏所為，係犯刑法第339條第1項之詐欺取財罪嫌
    。被告向告訴人收取之5,000元係犯罪所得，爰請依刑法第3
    8條之1第1項前段規定宣告沒收，併依刑法第38條之1第3項
    規定宣告於全部或一部不能沒收或不宜執行沒收時，追徵其
    價額。　
三、依刑事訴訟法第251條第1項提起公訴。
　　此　致
臺灣桃園地方法院
中　　華　　民　　國　 109　　年　　11　　月　　16　　日
　　　　　　　　　　　　　　　檢　察　官　林穎慶
本件證明與原本無異
中　　華　　民　　國　 109　　年　　11　　月　　26　　日
                              書  記  官  曾意鈞 
所犯法條：
中華民國刑法第339條（普通詐欺罪）
意圖為自己或第三人不法之所有，以詐術使人將本人或第三人之
物交付者，處 5 年以下有期徒刑、拘役或科或併科 50 萬元以
下罰金。
以前項方法得財產上不法之利益或使第三人得之者，亦同。
前二項之未遂犯罰之。